# 关于集团内部股权转让问题

提问人：hjmw16 时间：2012-08-27 09:17:18
针对母公司A是同一控制下的企业合并，按企业合并处理长期股权投资及合并抵消，针对你们公司，是丧失控制权的情况，分个别报表和合并报表分别处理。

回答人：chenyiwei
同意后半句（针对你公司的处理），但对母公司而言，并非企业合并。母公司个别报表层面按 2 号准则第四条处理，合并报表层面应当抵销该交易的影响。